【裁判字號】    97,易,96
【裁判日期】    980116
【裁判案由】    傷害
【裁判全文】
臺灣板橋地方法院刑事判決                97年度易字第96號
公  訴  人  臺灣板橋地方法院檢察署檢察官
被      告  甲○○
選任辯護人  李進成律師
            林彥苹律師
被      告  庚○○
            戊○○
            丙○○
            己○○
前列二人共同
選任辯護人  顏文正律師
被      告  乙○○
                    （現另案於臺灣臺北監獄臺北分監執行）
上列被告因傷害案件，經檢察官提起公訴（96年度調偵字第372
號），本院判決如下：
    主  文
庚○○傷害人之身體，處有期徒刑捌月；減為有期徒刑肆月，如
易科罰金，以銀元佰元折算壹日。
乙○○、丙○○、己○○共同傷害人之身體，各處有期徒刑拾月
；各減為有期徒刑伍月，如易科罰金，均以銀元佰元折算壹日
。
甲○○、戊○○，均無罪。
    事  實
一、戊○○於民國95年3 月5 日凌晨3 時30分許，駕駛車牌號碼
    為2186-JT 號之自用小客車，搭載甲○○、庚○○及丁○○
    等人，行經臺北縣土城市○○路147 號前時，險些擦撞橫越
    馬路之丙○○（原名許吾福），庚○○因認丙○○口中喃喃
    自語係在辱罵渠等，竟基於傷害他人身體之犯意，持木質球
    棒下車毆打丙○○，原於對街之丙○○友人己○○、乙○○
    二人，見狀即趕來助陣，與丙○○基於傷害他人身體之犯意
    聯絡，以徒手及持自庚○○手中搶下球棒之方式，與庚○○
    互毆扭打，並共同毆打下車查看之甲○○，致甲○○受有頭
    部外傷、前額鼻骨及左上眼眶骨粉碎性骨折、左眉部撕裂傷
    3 公分、左眼挫傷、眼球後及前房出血等傷害；庚○○受有
    左側尺骨粉碎性骨折之傷害；丙○○則受有左手肘及頭部疼
    痛疑似挫傷、右前臂及右手及左肩左手挫傷之傷害；己○○
    受有右手挫傷、左腿擦傷及挫傷之傷害；乙○○亦受有右前
    臂及左腿疼痛疑似挫傷、左腿擦傷之傷害。
二、案經甲○○、庚○○、丙○○、己○○及乙○○訴由臺北縣
    政府警察局土城分局報請臺灣板橋地方法院檢察署檢察官偵
    查起訴。
    理  由
壹、證據能力部分：
一、按被告以外之人（含共同被告）於審判外之言詞或書面陳述
    ，除法律有規定者外，不得作為證據，刑事訴訟法第159 條
    第1 項定有明文。是被告甲○○、庚○○、戊○○、丙○○
    、己○○、乙○○等人於警詢中、證人丁○○及被告甲○○
    、庚○○、戊○○、丙○○、己○○等人於偵查中向檢察事
    務官所為之陳述，就其餘被告而言，均為審判外之陳述，即
    無證據能力。
二、證人即警員陳昶榮於偵查中所為之證述及亞東紀念醫院醫師
    陳文質、蔡振流、周林興所開立之診斷證明書，雖均係被告
    以外之人於審判外之陳述，然經本院於審判期日提示被告等
    人後，被告等人及辯護人就證據能力方面並未聲明異議，且
    本院審酌證人陳昶榮僅為案發後到場處理之警員、醫師陳文
    質、蔡振流及周林興等人則係依渠等醫療專業執行職務之人
    ，前與被告等人均無怨隙，並無虛構事實之動機，是證人陳
    昶榮於案發後記憶猶新之情況下所為陳述，醫師陳文質、蔡
    振流及周林興等人於案發後不久依其醫療專業檢視各告訴人
    傷勢後所開立之診斷證明書，如引用作為證據應屬適當，依
    刑事訴訟法第159 條之5 規定，即均有證據能力。
貳、被告庚○○、丙○○、己○○、乙○○部分：
一、程序部分：告訴人庚○○案發後於95年8 月22日向警方對被
    告丙○○、己○○及乙○○三人提出傷害告訴，後雖於95年
    12月11日偵查中曾向檢察事務官提及：「我私下有和解了，
    我不想提告訴了。」等語（參見95年度他字第3229號偵查卷
    第46頁），然其所言「不想」提告訴之語氣，僅能表示其當
    時有此種想法，其既未具狀或以言詞正式撤回告訴，尚難認
    其有使該種想法正式對外發生法律效力之意思，不能認其上
    開所述即生撤回告訴之效力。況由該段話之上下文觀之，可
    知其係因與對方達成和解，故產生此種想法，惟依被告丙○○於偵查中所述：「我跟羅（指庚○○）、藍（指戊○○）
    已經達成和解，但是調解委員說不能分開調解，必須找律師
    處理，所以未達成調解。」等語（參見96年度調偵字第372
    號偵查卷第6 頁），亦可知告訴人庚○○事實上並未與對方
    達成正式之和解或調解，當時僅係在私下洽談和解過程中具
    有初步共識而已，告訴人庚○○於本院審理中即陳稱其當時
    之真意係指想說可能要和解了，所以就不想告等語（參見本
    院97年2 月1 日準備程序筆錄第5 頁），亦可徵當時庚○○
    僅係表達其未來之意向，不能證明其當日已有正式撤回告訴
    之意思甚明，從而此部分應仍具合法告訴。
二、訊據被告庚○○、乙○○對前揭事實均坦承不諱，並為認罪
    之表示（參見本院97年12月19日審判筆錄第14頁）。至被告
    丙○○、己○○二人雖亦坦承有於上開時、地毆打告訴人庚○○、甲○○成傷之事實，惟均否認有傷害之犯行，辯稱：
    渠等係因被告庚○○先持木棒出手毆打，渠等方基於防衛之
    意思加以反擊，應構成正當防衛，或僅係防衛過當云云。經
    查：
(一)被告戊○○駕車搭載庚○○、甲○○及丁○○等人於上開時
    、地因險些擦撞被告丙○○而發生衝突，被告庚○○即持木
    質球棒下車毆打丙○○，被告己○○、乙○○為丙○○之友
    人，見狀前來助陣，渠等三人因而與被告庚○○發生扭打互
    毆，過程中並搶下該支木質球棒，後亦出手毆打下車查看之
    告訴人甲○○，被告庚○○、丙○○、己○○、乙○○及告
    訴人甲○○等人因此受有前述傷害等事實，為被告庚○○、
    丙○○、己○○、乙○○等人所供承不諱，核與渠等及證人
    即告訴人甲○○、證人即同案被告戊○○、證人丁○○於本
    院審理中所為之證述大致相符，並有亞東紀念醫院診斷證明
    書五紙附卷可稽，是此部分之事實堪以認定，合先敘明。
(二)按正當防衛必須對於現在不法之侵害始得為之，侵害業已過
    去，即無正當防衛可言。至彼此互毆，衡之一般社會經驗法
    則，係屬多數動作構成單純一罪而互為攻擊之傷害行為，必
    以一方初無傷人之行為，因排除對方不法之侵害而加以還擊
    ，始得以正當防衛論。反之，縱令一方先行出手，而還擊之
    一方在客觀上苟非單純對於現在不法之侵害為必要排除之反
    擊行為，因其本即有傷害之犯意存在，則對其互為攻擊之還
    手反擊行為，自無主張防衛權之餘地（最高法院30年上字第
    1040號判例意旨、92年度台上字第3039號判決意旨參照）。
    經查：
  關於被告庚○○方面之人數，雖被告乙○○稱對方有很多人
    （參見本院10月31日審判筆錄第14頁），然被告己○○卻證
    稱當時證人戊○○開車跑掉後再叫人回來前，係五個人混戰
    （參見上開本院審判筆錄第28頁），扣除其與被告乙○○、
    丙○○三人外，可徵當時對方應僅有被告庚○○、告訴人甲○○二人。被告丙○○亦稱當時伊與被告庚○○對打，被告
    己○○與告訴人戊○○、甲○○對打，被告乙○○就是一起
    混戰等語（參見上開本院審判筆錄第22、23頁），並未提及
    對方尚有他人加入互毆。參以被告庚○○方面僅有證人戊○○所駕駛之一輛自小客車，扣除證人丁○○為女性外，衡情
    亦不可能多過三、四位男性，此均顯見當時被告庚○○方面
    應僅有其及告訴人甲○○、證人戊○○等三人參與本件衝突
    ，當無疑義。
  被告庚○○下車時持有一支木質球棒乙節，為其所自承，雖
    被告乙○○、己○○稱告訴人甲○○下車時亦有持球棒，然
    最早待在衝突現場之被告丙○○於本院審理中證稱其只能確
    定被告庚○○有拿球棒，其餘無法確定，且經當庭指認，確
    認告訴人甲○○下車是沒有拿東西的（參見上開本院審判筆
    錄第22、23頁），是除被告庚○○外，告訴人甲○○、證人
    戊○○究竟有無持木棒或鋁棒下車，並非無疑。再由被告庚○○受有左側尺骨粉碎性骨折之傷害，告訴人甲○○受有前
    額鼻骨及左上眼眶骨粉碎性骨折之傷害可知，衡情應確如渠
    等所述有遭對方拿球棒或棍子毆打，方會受有達骨折之傷害
    ，而被告丙○○、乙○○均坦承當時有自被告庚○○等對方
    處搶下木質球棒（參見上開本院審判筆錄第16、19頁），顯
    見被告庚○○、告訴人甲○○所受骨折之傷害，應係被告丙○○等人搶下球棒後反擊所造成，亦堪認定。
  綜合上情觀之，本案雖係被告庚○○先出手，然被告丙○○
    、乙○○、己○○方面至少有三人，對方即被告庚○○、告
    訴人甲○○及證人戊○○方面亦僅有三人，人數相當，其中
    證人戊○○更先行脫離現場，被告丙○○方面在人數上佔有
    優勢，且已搶下被告庚○○之球棒，具有武器上之優勢。再
    參以被告庚○○、告訴人甲○○受有達骨折之嚴重傷害，而
    被告丙○○方面三人多僅有受有四肢部位之挫傷、擦傷等輕
    微外傷等情，亦可知雙方在鬥毆力量方面之懸殊，則在此情
    形下，被告丙○○等人在搶下球棒後，被告庚○○方面對渠
    等已不構成威脅，已無不法侵害情狀之存在，被告丙○○等
    人大可儘速離開現場，或報警處理，自無再反擊被告庚○○
    等人之必要，詎渠等竟仍持球棒或徒手，將被告庚○○、告
    訴人甲○○毆打成傷，可徵渠等當時已動了怒氣，並非單純
    基於排除不法侵害之意思還擊對方，而同時亦具有刻意傷害
    對方之犯意存在，至為灼然，揆諸前揭說明，自無主張正當
    防衛或防衛過當之餘地。
(三)據此，被告丙○○、己○○二人上開所辯，尚非足採，本案
    事證明確，被告庚○○、丙○○、己○○及乙○○等四人（
    下稱被告庚○○等四人）之傷害犯行，均堪認定。
三、論罪科刑部分：
(一)被告庚○○等四人行為後，前於94年2 月2 日修正公布之刑
    法，已自95年7 月1 日起施行，其中修正後刑法第2 條之規
    定，乃係關於新舊法比較適用之準據法，其本身無關行為可
    罰性要件之變更，故於95年7 月1 日刑法修正施行後，如有
    涉及比較新舊法之問題，即應逕依修正後刑法第2 條第1 項
    規定，為「從舊從輕」之比較（最高法院95年度第8 次刑事
    庭會議決議意旨參照）。且比較時應就罪刑有關之共犯、未
    遂犯、連續犯、牽連犯、結合犯以及累犯加重、自首減輕、
    暨其他法定加減原因、與加減例等一切情形，綜其全部之結
    果，而為比較，最高法院24年上字第4634號判例意旨可資參
    照。經查：
  刑法第277 條第1 項之傷害罪雖未修正，然該罪罰金刑部分
    之法定最低刑度依修正後刑法第33條第5 款之規定，為新臺
    幣一千元；而依被告庚○○等四人行為時之刑罰法律，即罰
    金罰鍰提高標準條例第1 條前段及修正前刑法第33條第5 款
    規定，上開二罪之罰金刑法定最低刑度則為銀元十元即新臺
    幣三十元，是比較修正前後刑度結果，應以修正前之規定對
    被告庚○○等四人較為有利，依據刑法第2 條第1 項前段規
    定，即應一體適用修正前刑法等相關規定。
  另上開修正後刑法自95年7 月1 日施行前，刑法分則編有關
    罰金刑之貨幣單位係銀元，且應依罰金罰鍰提高標準條例第
    1 條、第4 條之規定，按各該具體條文制定或修正之先後，
    定其罰金刑部分提高之倍數。惟因上開刑法施行法業已增訂
    第1 條之1 ，該條規定：「中華民國九十四年一月七日刑法
    修正施行後，刑法分則編所定罰金之貨幣單位為新臺幣。九
    十四年一月七日刑法修正時，刑法分則編未修正之條文定有
    罰金者，自九十四年一月七日刑法修正施行後，就其所定數
    額提高為三十倍。但七十二年六月二十六日至九十四年一月
    七日新增或修正之條文，就其所定數額提高為三倍」，亦即
    自95年7 月1 日起，刑法分則編所定罰金之貨幣單位，由原
    來之銀元改為新臺幣，且94年1 月7 日刑法修正時，刑法分
    則編未修正之條文定有罰金者，自95年7 月1 日起，有關罰
    金之數額提高為三十倍。換言之，刑法施行法第1 條之1 施
    行後，罰金刑之貨幣單位雖有「銀元」、「新臺幣」之更異
    ，惟適用結果之罰金刑最高額度則無二致。再參照刑法施行
    法第1 條之1 之立法理由說明：「……考量新修正之刑法施
    行後，不再適用現行法規所定貨幣單位折算新臺幣條例，為
    使罰金數額趨於一致，避免衍生新舊法比較適用問題，以緩
    和實務適用法律之衝擊，於不變動罰金數額之前提下，爰為
    第2 項規定。」，可知本條規定之目的，即在於避免就罰金
    之提高部分再比較新舊法，應屬修正後刑法第2 條之特別規
    定，而應優先適用。據此，刑法第277 條第1 項之傷害罪係
    定有罰金刑之罪，應逕行適用刑法施行法第1 條之1 之規定
    即可，毋庸再依修正後刑法第2 條第1 項之規定，比較刑法
    施行法第1 條之1 及罰金罰鍰提高標準條例第1 條之規定何
    者有利於被告庚○○等四人，附此敘明。
(二)核被告庚○○、丙○○、己○○、乙○○等四人所為，均係
    犯刑法第277 條第1 項之傷害罪。被告丙○○、己○○、乙○○等三人間有犯意聯絡、行為分擔，均為共同正犯。
(三)本院爰審酌被告乙○○、己○○為本案犯行前尚無前科、素
    行尚可，被告丙○○有違反懲治盜匪條例之前科（假釋中犯
    罪，於本案中不構成累犯）、被告庚○○有賭博及毒品危害
    防制條例之前科，素行非佳，有卷附臺灣高等法院被告前案
    紀錄表各一份可按，渠等因差點擦撞之糾紛，即一時衝動互
    毆及毆打告訴人甲○○成傷，告訴人甲○○、庚○○所受達
    骨折之傷害，傷勢不輕，告訴人丙○○、己○○、乙○○則
    均僅受有挫傷、擦傷之傷害，傷勢尚非重大，兼衡本案係被
    告庚○○先行下車挑釁所致，惡性不輕，暨被告庚○○、乙○○犯罪後坦承犯行，被告丙○○、己○○雖未認罪，然亦
    坦承主要犯罪事實，僅係單純為正當防衛權之抗辯，並非不
    具悔意，惟被告丙○○、己○○、乙○○迄未與告訴人甲○○方面達成和解、賠償損失等一切情狀，分別量處如主文所
    示之刑，以資懲儆。又被告庚○○等四人均係在96年4 月24
    日前犯本案犯行，符合中華民國九十六年罪犯減刑條例所定
    之減刑條件，應各依該條例第2 條第1 項第3 款之規定，減
    其刑期二分之一，並均諭知減後之刑之易科罰金折算標準。
(四)上開刑法修正後，刑法第41條第1 項前段有關易科罰金折算
    標準之規定為：「犯最重本刑為五年以下有期徒刑以下之刑
    之罪，而受六個月以下有期徒刑或拘役之宣告者，得以新臺
    幣一千元、二千元或三千元折算一日，易科罰金。」，而修
    正前同條項就易科罰金之折算標準係規定：「得以一元以上
    三元以下折算一日，易科罰金」，再依修正前罰金罰鍰提高
    標準條例第2 條（現已刪除）之規定，就其原定數額提高為
    一百倍折算一日，即係以銀元一百元、二百元、三百元折算
    一日，折算為新臺幣幣值後，則為以新臺幣三百元、六百元
    、九百元折算一日。是比較修正前後之易科罰金折算標準，
    自以行為時即修正前之規定，較有利於被告庚○○等四人，
    依刑法第2 條第1 項前段，即應適用修正前刑法第41條第1
    項前段及廢止前罰金罰鍰提高標準條例第2 條等規定，定其
    易科罰金之折算標準。
(五)上開被告庚○○等四人持以為本案傷害犯行所用之木質球棒
    一支，雖係供渠等供犯本罪所用之物，然該支球棒乃為證人
    被告戊○○所有，業據其供述在卷，即非屬上開被告庚○○
    等四人所有之物，爰不予宣告沒收，附此敘明。
、被告甲○○、戊○○部分：
一、公訴意旨略以：被告甲○○、戊○○亦與被告庚○○基於傷
    害他人身體之犯意聯絡，於上開時、地共同與對方即被告丙○○、己○○及乙○○等三人互毆，並致被告丙○○等三人
    受有前揭傷害，因認被告甲○○、戊○○二人，亦涉犯刑法
    第277 條第1 項之傷害罪等語。
二、按犯罪事實應依證據認定之，無證據不得認定犯罪事實；又
    不能證明被告犯罪者，即應諭知無罪之判決，刑事訴訟法第
    154 條第2 項、第301 條第1 項分別定有明文。次按認定不
    利於被告之事實，須依積極證據，苟積極證據不足為不利於
    被告事實之認定時，即應為有利於被告之認定，更不必有何
    有利之證據；又告訴人之告訴，係以使被告受刑事訴追為目
    的，是其陳述是否與事實相符，仍應調查其他證據以資審認
    ，最高法院30年上字第816 號、52年台上字第1300號判例意
    旨可資參照。
三、本件公訴意旨認被告甲○○、戊○○二人涉有前揭傷害罪嫌
    ，無非係以告訴人丙○○、乙○○、己○○之指訴、證人陳
    昶榮、丁○○之證述及亞東紀念醫院診斷證明書五紙為主要
    論據。訊據被告甲○○、戊○○二人固坦承於上開時、地有
    與告訴人丙○○方面發生衝突之事實，惟均否認有傷害之犯
    行，被告戊○○辯稱：伊看被告庚○○與告訴人丙○○爭吵
    後下車查看，即遭對方毆打，伊便抱頭逃跑，再回來後即看
    到被告庚○○、甲○○二人已經倒在地上，伊並未出手毆打
    對方等語；被告甲○○則辯稱：渠等一下車就被打，只有抵
    抗，根本沒有還手等語。
四、經查：
(一)被告庚○○於本院審理中證稱其僅看到有些人圍伊、有些人
    圍甲○○，以為戊○○沒有下車等語（參見本院97年9 月19
    日審判筆錄第15、16頁），被告甲○○則證稱伊看到告訴人
    丙○○在打被告庚○○，告訴人乙○○打伊、告訴人己○○
    在乙○○旁邊等語（參見上開本院審判筆錄第23頁），證人
    丁○○亦稱當時注意到被告庚○○倒在對向車道，還在被打
    ，戊○○在車子的前面，我沒有注意到他等語（參見本院97
    年10月31日審判筆錄第6 頁），是就被告戊○○之友人方面
    而言，渠等均未特別看到被告戊○○有和對方互毆之情形。
    另一方面，對方即告訴人己○○於本院審理中證稱伊打被告
    戊○○一拳後，被告戊○○就開車跑掉了，最後僅係五個人
    混戰，不是六個人等語（參見上開本院審判筆錄第27、28頁
    ）。參以警方到場前，被告庚○○、甲○○均已遭告訴人丙○○等人打倒在地，告訴人丙○○等三人仍在場乙節，業據
    證人即到場處理之警員陳昶榮於偵查及本院審理中證述甚明
    ，然而被告戊○○竟僅受有左手臂擦傷、頭部紅腫之輕微傷
    害（參見其警詢中所述，其並未提出告訴），若其始終留在
    現場參與互毆，告訴人丙○○等人又豈有僅全力毆打被告甲○○、庚○○二人，而放過被告戊○○之理，顯見被告戊○○應確有如其所述先逃離現場一陣子，方僅受有前述輕傷，
    應無疑義。
(二)被告丁○○於本院審理中業已證稱甲○○一下車就被拉去打
    等語，核與被告甲○○所述相符。告訴人乙○○亦證稱當時
    係其與告訴人丙○○、己○○一起打甲○○，其除曾提到甲○○持一支球棒，其搶下該支球棒外（告訴人丙○○則表示
    甲○○為空手，業如前述），並未提及甲○○有何攻擊行為
    ，並表示其有被打到，但不清楚是誰打的等語（參見上開本
    院審判筆錄第16頁）。告訴人丙○○雖稱甲○○應該有打到
    伊，但表示係因為混戰之故（參見上開本院審判筆錄第23頁
    ），換言之其僅係因彼此混戰而推測被告甲○○有打到伊，
    且告訴人丙○○稱一開始係告訴人己○○與被告甲○○在打
    時，伊當時與被告庚○○對打（參見上開本院審判筆錄第22
    頁），其既於壓制同案被告庚○○後方前往毆打甲○○，當
    時甲○○當早已遭告訴人乙○○、己○○二人所壓制，頂多
    出手抵抗，又有何能力在一對三之情形下還出手攻擊告訴人
    丙○○？而告訴人己○○雖亦稱被告甲○○有打伊，然依其
    所述，其一開始係打被告戊○○一拳，後來先追打被告庚○○到馬路中間後，又回過來打被告甲○○，當時告訴人乙○○係與被告甲○○在打等情（參見上開本院審判筆錄第31頁
    ），表示當時係告訴人乙○○先與被告甲○○對打，伊再加
    入而與告訴人乙○○共同毆打被告甲○○。惟依本院開庭所
    見，告訴人乙○○體格壯碩，被告甲○○則為一般身材，且
    被告甲○○嗣後更受有頭部外傷、前額鼻骨及左上眼眶骨粉
    碎性骨折、左眉部撕裂傷3 公分、左眼挫傷、眼球後及前房
    出血等嚴重傷害，顯見其在與告訴人乙○○衝突時，似難認
    其有還手之力，告訴人乙○○依前所述，更表示不清楚有無
    遭被告甲○○打到等語，可徵其應有能力壓制被告甲○○，
    則在此情形下，待告訴人己○○嗣後加入共同毆打被告甲○○時，被告甲○○是否果有還手能力，是否果有出手攻擊告
    訴人己○○之行為，實非無疑，衡情應以被告甲○○及證人
    丁○○所述，被告甲○○一下車即遭對方毆打，致無還手能
    力乙節，較符常情。
(三)再者，告訴人丙○○、乙○○及己○○等三人，所受多為四
    肢之擦傷、挫傷，此種部位之傷勢在對方以拳腳抵擋時，亦
    有可能造成，尚難逕認係遭人故意攻擊所致。是綜合上情觀
    之，被告戊○○既於下車不久遭告訴人己○○攻擊後即先行
    離開現場，被告甲○○一下車即遭告訴人乙○○等人毆打，
    似已無還手能力，尚無法逕認渠等有先行出手攻擊告訴人丙○○等人之行為，或告訴人丙○○等人所受之傷害為渠等之
    攻擊行為所造成，渠等遭告訴人丙○○等人攻擊時，縱有以
    拳腳抵擋之行為，並因而致告訴人丙○○等人四肢部位成傷
    ，顯應亦屬正當防衛之行為，至為灼然。
(四)末查：本案係因被告戊○○駕車差點擦撞告訴人丙○○而引
    起衝突，乃屬突發事件，且證人即同案被告庚○○於本院審
    理中證稱，其下車前並未告知被告戊○○等人下車之目的（
    參見本院97年9 月19日審判筆錄第15頁），是尚難認被告甲○○、戊○○與被告庚○○間，就被告庚○○所犯前揭傷害
    犯行間事先有犯意聯絡。而被告甲○○、戊○○見友人與對
    方互毆而下車查看，亦屬人之常情，下車後即遭對方毆打，
    亦無證據顯示渠等於過程中有與被告庚○○形成傷害之犯意
    聯絡，從而渠等就同案被告庚○○所為之前揭傷害犯行間，
    即難認有共同正犯之關係，自無須就同案被告庚○○之行為
    負共犯責任，附此敘明。
五、綜上所述，本件依調查所得證據尚不足以證明被告甲○○、
    戊○○有基於傷害犯意出手毆打告訴人丙○○等人之行為，
    縱因抵抗而導致告訴人丙○○等人受有四肢部分之擦挫傷，
    亦屬正當防衛之行使，且本案係臨時發生，被告甲○○、戊○○事前、事中復難認有與被告庚○○形成犯意聯絡之情形
    ，是本院認被告甲○○、戊○○是否有共同傷害告訴人丙○○等人之犯行，猶有合理之懷疑，尚未得有罪之確信。此外
    ，復查無其他積極證據足資證明被告甲○○、戊○○確有公
    訴意旨所指之傷害犯行，揆諸前揭法條及判例意旨，渠等犯
    罪既尚屬不能證明，依法自均應諭知無罪之判決。
據上論斷，應依刑事訴訟法第299 條第1 項前段、第301 條第1
項，刑法第2 條第1 項前段、刑法第28條、第277 條第1 項、修
正前刑法第41條第1 項前段，刑法施行法第1 條之1 第1 項、第
2 項前段，中華民國九十六年罪犯減刑條例第2 條第1 項第3 款
、第7 條、第9 條，廢止前罰金罰鍰提高標準條例第2 條，判決
如主文。
本案經檢察官吳宗光到庭執行職務。
中    華    民    國    98    年    1     月    16    日
                  刑事第十三庭  法  官 張紹省
以上正本證明與原本無異。
如不服本判決應於送達後十日內向本院提出上訴狀。
                                書記官 周雅玲
中    華    民    國    98    年    1     月    16    日
附錄本案論罪科刑法條全文：
中華民國刑法第277條第1項
傷害人之身體或健康者，處三年以下有期徒刑、拘役或一千元以
下罰金。


司法院資訊處製作；財團法人民間司法改革基金會備份。
